臺灣新北地方法院民事裁定
111年度補字第284號
原      告  財政部國有財產署北區分署

法定代理人  郭曉蓉  
訴訟代理人  程光儀律師
            張義群律師
            蔡欣澤律師
            高巧玲律師
            陳澤熙律師
被      告  范進瑞  
上列當事人與被告間請求拆屋還地事件，本院裁定如下：
    主  文
原告應於本裁定送達後五日內，補繳第一審裁判費新臺幣貳拾萬
貳仟陸佰玖拾陸元，逾期不補正即駁回其訴。
    理  由
一、按提起民事訴訟應依民事訴訟法第1編第3章第1節、第2節之
    規定繳納裁判費，此為必須具備之程式。又按以一訴主張數
    項標的者，其價額合併計算之；但所主張之數項標的互相競
    合或應為選擇者，其訴訟標的價額，應依其中價額最高者定
    之；以一訴附帶請求其孳息、損害賠償、違約金或費用者，
    不併算其價額，民事訴訟法第77條之2第1項、第2項定有明
    文。再按原告起訴不合程式或不備其他要件者，法院應以裁
    定駁回之，但其情形可以補正者，審判長應定期間先命補正
    ，民事訴訟法第249條第1項第6款復規定甚明。
二、經查，原告起訴未據繳納裁判費。本件原告係以民法第767
    條第1 項為請求權基礎，並聲明：㈠被告應將如起訴狀附表
    所示土地上之地上物刨除、拆除、移除騰空後，將面積共計
    1,373.5平方公尺之土地（即坐落新北市○○區○○段000地號土
    地635平方公尺、同段147地號土地738.5平方公尺，下分別
    稱系爭146地號、系爭147地號土地）返還予原告。㈡被告應
    給付原告新臺幣（下同）1,158,404元及起訴狀繕本送達翌
    日起至清償日止，按年息5%計算之利息，另自民國111年1月
    1日起至實際交還第㈠項聲明所示土地之日止，按每月給付原
    告18,200元。則依前揭規定及說明，本件訴訟標的價額，應
    僅以原告請求拆屋還地可得之利益為斷，至於原告附帶請求
    不當得利部分，則不併算其價額。而系爭146地號、系爭147
    地號土地起訴時之公告土地現值分別為每平方公尺14,429元
    、16,935元，有原告提出之土地建物查詢資料在卷可稽，故
    本件訴訟標的價額經核定為21,668,913元〔計算式：（14,42
    9元/㎡×635㎡）＋（16,935元/㎡×738.5㎡）≒21,668,913元，元
    以下四捨五入〕，應徵收第一審裁判費202,696元，原告應於
    收受裁定後5 日內如數補繳。
三、爰裁定如主文。
中　　華　　民　　國　　111 　年　　3 　　月　　24　　日
                  民事第五庭  法　官　黃乃瑩
以上正本證明與原本無異。
如不服本裁定關於核定訴訟標的價額部分，應於送達後10日內向
本院提出抗告狀，並繳納抗告費新臺幣1,000 元；關於命補繳裁
判費部分，不得抗告。　　　　　　　　　
中　　華　　民　　國　　111 　年　　3 　　月　　24　　日
                              書記官　李振臺